【裁判字號】    92,再易,5
【裁判日期】    920522
【裁判案由】    再審之訴
【裁判全文】
臺灣新竹地方法院民事裁定  九十二年度再易字第五號
    聲  請  人  甲○○
    相  對  人  乙○○
右聲請人與相對人間請求確認界址事件，聲請人對於中華民國九十二年四月九日本院
九十二年度再易字第二號確定裁定，聲請再審，本院裁定如左：
    主    文
聲請駁回。
聲請程序費用由聲請人負擔。
    理    由
一、本件聲請意旨略以：
  (一)聲請人雖再三向本院提起再審之訴，惟均未蒙從審，收文就草率斷章指未敘明
      再審之事實及理由而遭駁回，如此司法焉是正義的最後屏障，是保障社會正義
      之永久規範？
  (二)聲請人提出再審之訴，即一再陳訴，本案關鍵的事實因素證據鐵證，係地政局
      測量人員因業務疏失，誤將聲請人原有重測前南隘段一四八之一地號漏列，該
      界址應是一四八之一地號與一四八地號、一五一之一地號之邊界連線劃定界址
      ，才是真正的界址，惟均未蒙本院各審採納再審理及現場會測，是否與事實相
      符，如此始符合司法大公無私之正義公正，讓聲請人有表達新證據之事實及達
      成司法判決之公正，不再虛晃一招，淪為陽奉陰違的唯諾司法。
  (三)聲請人曾一再陳訴，因內政部測量局辦理新竹市○○段土地重測時，承辦人員
      瀆職、業務疏失，誤把聲請人所有之南隘段一四八之一地號土地當作國有未登
      錄之土地，而重測時漏列，故其測量界址改為南隘段一五一之三、一五一之二
      與一四八之一地號邊界為界址，如此無形中聲請人就消失掉原有之一四八之一
      地號土地，重測結果當然界址不符，必然會面積減少，所致發生糾紛訴爭，是
      聲請人雖一再提出再審事實及理由，惟本院均不審理，實難令人心服，故依民
      事訴訟法第四百九十六條、第四百九十七條、大法官釋字第四六六、五０七、
      五一二、五三三號解釋及憲法第十六條規定人民之訴訟權應予保障之規定提起
      再審之訴。
二、本件兩造請求確定界址事件，聲請人不服本院九十年度簡上字第一一九號確定判
    決，提起再審之訴，經本院以九十一年度再易字第六號判決，以聲請人所提再審
    之訴為顯無理由，判決駁回其再審之訴確定；聲請人再對本院九十一年度再易字
    第六號確定判決，提起再審之訴，復經本院以九十一年度再易字第九號裁定以聲
    請人之請求不合法為由，裁定駁回其再審之訴，嗣聲請人又對本院九十一年度再
    易字第九號確定裁定，提起再審之訴，再經本院以九十二年度再易字第二號裁定
    以聲請人之聲請顯不合法為由，裁定駁回其聲請再審等情，業經本院調閱各該卷
    宗查核無訛，合先敘明。
三、按對於確定裁定聲請再審，依民事訴訟法第五百零七條準用同法第五百零一條第
    一項第四款規定，必須表明再審理由。所謂表明再審理由，必須指明確定裁定有
    如何合於法定再審事由之具體情事，始為相當，倘僅泛言有何條款之再審事由，
    無具體情事者，仍難謂已合法表明再審事由。且當事人提起再審之訴或聲請再審
    ，雖聲明係對某件再審判決或裁定為再審，但審查其再審訴狀理由，實為指摘原
    確定裁判或前次之再審裁判如何違法，而對該聲明不服之再審判決或裁定，則毫
    未指明有如何法定再審理由。此種情形，可認為未合法表明再審理由，逕以其再
    審( 再審之訴或聲請再審 )為不合法駁回之( 最高法院六十四年度臺聲字第七六
    號判例、最高法院六十九年二月五日六十九年度第三次民事庭會議決議參照 )。
    查本件聲請人對於本院九十二年度再易字第二號確定裁定聲請再審，經核其聲請
    狀內僅泛言原各審均未採納因內政部測量局承辦人員有瀆職、業務疏失之事，誤
    把聲請人所有之南隘段一四八之一地號土地當作國有未登錄之土地，而重測時漏
    列，造成界址不符等語，對九十二年度再易字第二號確定裁定有何具體之再審事
    由，則未表明，依前揭說明，聲請人就九十二年再易字第二號裁定所為聲請，自
    非合法。且核本件再審聲請狀所載內容，與前開確定裁定即九十二年度再易字第
    二號再審聲請狀所載內容大致相同，均泛指係因地政測量人員誤認一四八之一地
    號土地為國有財產土地未登錄，而重測時漏列，始發生糾紛等語，則本院九十二
    年度再易字第二號裁定，就此部分亦以聲請人未具體指摘原確定裁定即本院九十
    一年度再易字第九號裁定，有何民事訴訟法第四百九十六條、第四百九十七條所
    定各項再審事由，認聲請人所提再審之訴為不合法，而以裁定駁回聲請人之聲請
    ，於法洵無不合。遑論聲請人雖稱內政部測量局承辦人員有誤將聲請人所有新竹
    市○○段一四八之一地號土地當作國有未登錄之土地之事，迄未提出具體之證據
    證明，且觀之聲請人所繪標示有上開一四八之一地號土地經內政部測量局承辦人
    員誤認為國有未登錄土地處之圖示，既係位於上開一四八之一地號土地上端往下
    延伸之長形條狀位置，顯與重測前舊地籍圖所示上開一四八之一地號土地係呈三
    角形，而無上開長形條狀地形不符，亦經本院依職權調閱九十年度竹簡字第四三
    八號兩造確定界址案卷核閱無訛，有新竹市地政事務所九十年五月十日(九十)新
    地測字第四三○三號函檢附之舊地籍圖一紙可參( 詳本院九十年度竹簡字第四三
    八號案卷第四十八頁 )，足見聲請人主張內政部測量局承辦人員有誤將聲請人所
    有新竹市○○段一四八之一地號土地當作國有未登錄之土地乙節，既未提出證據
    以實其說，顯難採信。從而，本院九十二年度再易字第二號確定裁定，以聲請人
    所提再審之訴為不合法而裁定駁回，既無違誤，聲請人猶執前詞聲請本件再審，
    復未敘明前開確定裁定有何具體之再審事由，其聲請顯不合法，應予駁回。
四、據上論結，本件再審之聲請不合法，依民事訴訟法第五百零七條、第五百零二條
    第一項、第九十五條、第七十八條，裁定如主文。
中      華      民      國     九十二     年      五      月    二十二  日
                            臺灣新竹地方法院民事第一庭
~B審判長法官  蔡孟芳
~B      法官  鄭子俊
~B      法官  王佳惠
右為正本係照原本作成。
不得抗告。
~B法院書記官  林淑瑜
中      華      民      國     九十二     年      五      月    二十三  日


司法院資訊處製作；財團法人民間司法改革基金會備份。
